KONTAK





082111834946

sahrul.unas@gmail.com

@sahrulrasyid

Balekambang, Kramat Jati Jakarta Timur

15 November 1998 | Islam | Belum Menikah Tinggi Badan 178 Cm | Berat Badan 90 Kg

SAHRUL RASYID S.KOM



Portofolio



PROFIL

Saya adalah seorang lulusan dari Universitas Nasional mengambil jurusan Sistem Informasi yang memiliki ambisius tinggi dalam menyelesaikan segala perkerjaan, fokus dengan target dan mudah beradaptasi. Saya mampu beradaptasi selama hampir satu tahun dalam organisasi Himpunan Mahasiswa Sistem Informasi sebagai anggota multimedia dan menjadi volentir tahunan yang diakan oleh organisasi yang bernama GFTO dimana saya medapatkan banyak pengalaman dalam segi akademis maupun nonakademis. Saya memiliki kemauan yang tinggi dalam belajar hal-hal baru, senang untuk berkerja dalam team dan terbiasa dengan tekanan juga deadline.

PENDIDIKAN

S1 - SISTEM INFORMASI | 2016 - 2020 UNIVERSITAS NASIONAL. DKI JAKARTA

Saya berkuliah di Universitas Nasional dengan mengambil jurusan Sistem Informasi dan lulus dalam 3.5 tahun serta mendapatkan pridikat cumlaude dengan IPK 3.60/4.00

Tesis: "Sistem Pengajuan Beban Tugas Dosen Berbasis Website"

SMA - IPA | 2013 - 2016 SMA ADI LUHUR, DKI JAKARTA

Pada saat SMA saya bersekolah di SMA Adi Luhur Jakarta Timur dengan mengambil jurusan MIPA dengan rata-rata nilai Ujian Nasional 7.5/10.0

PENGALAMAN KERJA

ASSISTANT LABORATORIUM | 2017 - 2019

UNIVERSITAS NASIONAL. DKI JAKARTA

Saya berkerja secara part time di laboratorium jaringan komputer Universitas Nasional dengan tugas layaknya seorang IT Support seperti:

- Maintenance Hardware dan Software.
- Melakukan pendataan kelengkapan laboratorium.
- Membantu mahasiswa atau dosen dalam kegiatan pembelajaran.
- Maintenance jaringan LAN atau Internet pada laboratorium.

KEMAMPUAN

HTML	90%	Microsoft Word	90%
CSS	90%	Microsoft Excel	80%
PHP	75%	Power Point	70%
JAVA SCRIPT	80%	Adobe Photoshop	90%
JAVA	70%	Adobe XD	90%
MYSQL	90%	Android Studio	70%
REST API	70%	Inggris	Pasif
JSON	70%	Indonesia	Aktif

ORGANISASI

Anggota | 2018 - 2019

HIMPUNAN MAHASISWA SISTEM INFORMASI

Menjadi anggota himpunan dengan devisi multimedia yang memiliki tugas seperti membuat poster, membuat konten instagram dan website dan dokumentasi kegiatan.

Anggota | 2017 - 2019

Gift For The Orphan (GFTO)

Menjadi anggota dalam organisasi kemanusiaan dengan tujuan menghibur juga melayani anak yatim dan duafa

SERTIFIKAT

Microsoft Technology Associate (MTA)

Software Development Fundamentals, Microsoft may 2019

Badan Nasional Sertifikasi Profesi (BNSP)

Software Development (Programmer), September 2019

Skydu Academy

Fundamental Backend Development, Januari 2021





